【裁判字號】    90,易,2093
【裁判日期】    900718
【裁判案由】    恐嚇
【裁判全文】
臺灣臺中地方法院刑事判決                          九十年度易字第二九三號
    公  訴  人  臺灣台中地方法院檢察署檢察官
    被      告  丁○○
右列被告因恐嚇案件，經檢察官提起公訴（九十年度偵字第八四六○號），本院判決
如左：
    主  文
丁○○以加害生命之事，恐嚇他人，致生危害於安全，處拘投伍拾日，如易科罰金，
以參佰元折算壹日。
    事  實
一、丁○○於民國九十年四月二十八日二十二時許，在台中縣豐原市○○里○○路五
    九巷四一弄三一號，因與其妻乙○○吵架，因而心生不滿，竟基於恐嚇之犯意，
    向甲○○、乙○○等人恐嚇稱：若將乙○○帶回娘家，就讓其娘家死得很難看等
    語，致使甲○○、乙○○等人心生畏懼，致生危害於乙○○等人之安全。嗣經乙○○報警查獲。
二、案經乙○○訴由台中縣警察局豐原分局報告臺灣臺中地方法院檢察署檢察官偵查
    起訴。
    理  由
一、訊據被告丁○○對有於九十年四月二十八日二十二時許，在台中縣豐原市○○里
    ○○路五九巷四一弄三一號，因故與其妻乙○○吵架之事實並不諱言，惟辯稱其
    夫妻只是爭吵，其並無恐嚇王志清及王滿足云云。惟查被告前揭犯罪事實，業據
    告訴人乙○○於偵、審中指訴甚詳，核與證人即丙○○、甲○○、許長義於警訊
    、偵、審中證述之情節相符。是被告所辯及被告之胞弟張永龍到庭所稱被告與其
    妻吵架時，其均在場並未聽到被告有恐嚇乙○○及甲○○等語，顯為卸責迴護之
    詞，為無可採，被告之犯行，應可認定。
二、按刑法第三百零五條之罪，僅以受禍害之通知者心生畏懼，而有不安之感覺為已
    足，不以生客觀之實害為必要。本件被告與其妻吵架，因而心生不滿，竟向甲○○、乙○○等人恐嚇稱：「讓其娘家死得很難看」等語，核其所為，係犯刑法第
    三百零五條之恐嚇安全罪，被告一恐嚇行為而侵害甲○○、乙○○二人之法益，
    屬想像競合，應從一罪處斷。爰審酌被告之犯罪動機、目的、手段、被害人所受
    損害及犯罪後之態度尚稱良好等一切情狀，量處如主文所示之刑，並諭知易科罰
    金之折算標準。
據上論斷，應依刑事訴訟法第二百九十九條第一項前段，刑法第三百零五條、第五十
五條、第四十一條第一項前段，罰金罰鍰提高標準條例第一條前段、第二條，判決如
主文。
中      華      民      國      九十      年      七      月    十八    日
                                  臺灣臺中地方法院刑事第二庭
                                        法  官  柯  崑  輝
右正本證明與原本無異。
如不服本判決，應於送達後十日內向本院提出上訴狀（須附繕本），上訴於台灣高等
法院台中分院。
                                        書記官
中      華      民      國      九十      年      七      月    十八    日
附錄論罪科刑法條
刑法第三百零五條
中華民國刑法第三百零五條
(恐嚇危害安全罪)
以加害生命、身體、自由、名譽、財產之事，恐嚇他人致生危害於安全者
，處二年以下有期徒刑、拘役或三百元以下罰金。


司法院資訊處製作；財團法人民間司法改革基金會備份。
